【裁判字號】    89,易,687
【裁判日期】    890229
【裁判案由】    傷害等
【裁判全文】
臺灣高雄地方法院刑事判決                          八十九年度易字第六八七號
    公  訴  人  臺灣高雄地方法院檢察署檢察官
    被      告  乙○○
右列被告因傷害等案件，經檢察官提起公訴（八十八年度偵字第三０五八七號），本
院判決如左：
    主    文
乙○○傷害人之身體，處拘役貳拾日，如易科罰金，以佰元折算壹日。緩刑貳年。
    事    實
一、乙○○與甲○○間存有債權債務糾紛，乙○○於民國（下同）八十八年十二月五
    日下午四時許，在高雄縣林園鄉關帝廟附近，巧遇甲○○，乙○○乃質問甲○○
    為何不清償於八十四年間所積欠之新臺幣（下同）一萬元之債務，雙方發生爭執
    ，乙○○因不滿甲○○無意清償上開欠款，竟基於傷害之犯意，以徒手毆打甲○
    ○之臉部一巴掌，致甲○○受有右臉頰（三×一公分）及右側鼻子（一×０．五
    公分）擦挫傷等傷害，並使甲○○所配戴之眼鏡掉落地面而致鏡片毀損，足以生
    損害於甲○○。
二、案經甲○○訴由高雄地方法院檢察署檢察官偵查起訴。
    理    由
一、右揭事實，業據被告乙○○於偵查及本院審理時坦承不諱，核與告訴人甲○○指
    述情節大致相符，而告訴人甲○○受有右揭傷害，亦有建佑醫院診斷證明書一紙
    在卷可稽，而甲○○所配戴之眼鏡掉落地面而致鏡片毀損，亦有修復之收據一紙
    附卷可稽。至於被告雖辯稱告訴人甲○○亦有出手毆打伊，然此僅係被告是否對
    告訴人另提傷害告訴之問題，附予敘明。事證明確，被告右揭犯行，洵堪認定。
二、核被告所為，係犯刑法第二百七十七條第一項之傷害罪、第三百五十四條之毀損
    罪。被告所犯傷害罪與毀損罪，係一行為觸犯數罪名，為想像競合犯，依刑法第
    五十五條之規定，應從較重之傷害罪處斷。爰審酌被告無不良素行，僅因債權債
    務細故，不思尋法律途徑解決，竟與告訴人發生爭吵，並不滿告訴人無意清償債
    務，進而出手毆打告訴人，助長社會暴戾之氣，惟念其犯罪後坦承犯行，態度良
    好，告訴人所受傷害，及鏡片毀損價值，並告訴人積欠債務長達四年餘未予清償
    等一切情狀，量處如主文所示之刑，並諭知易科罰金之折算標準，以資懲儆。查
    被告未曾受有期徒刑以上刑之宣告，此有臺灣高雄地方法院檢察署刑案資料查註
    紀錄表附卷可查，因一時失慮，偶罹刑典，經此刑之宣告後，應知警惕而無再犯
    之虞，本院因認暫不執行其刑為當，予以宣告緩刑二年，以啟自新。
據上論斷，應依刑事訴訟法第二百九十九條第一項前段，刑法第二百七十七條第一項
、第三百五十四條、第五十五條、第四十一條、第七十四條第一款，罰金罰鍰提高標
準條例第一條前段、第二條，判決如主文。
中      華      民      國    八十九    年      二      月    二十九    日
                                  臺灣高雄地方法院刑事庭
                                      法  官  顏  世  傑
右正本證明與原本無異。
如不服本判決，應於判決送達後十日內，向本院提出上訴狀。
                                      書記官  呂  怜  勳
中      華      民      國    八十九    年      三      月      一      日
附錄本判決論罪之法條全文
刑法第二百七十七條第一項
  傷害人之身體或健康者，處三年以下有期徒刑、拘役或一千元以罰金。
刑法第三百五十四條
  毀棄、損壞前二條以外之他人之物或致令不堪用，足以生損害於公眾或他人者，處
  二年以下有期徒刑、拘役或五百元以下罰金。


司法院資訊處製作；財團法人民間司法改革基金會備份。
